# 土地资产的问题

提问人：42800497 时间：2019-02-12 16:49:30
请教各位老师，财务报表附注中固定资产项下的土地资产核算内容是什么，企业取得的没有年限的划拨土地是否可以确认土地资产中？如果不确认土地资产那么该如何确认如何摊销

回答人：chenyiwei
财务报表附注中固定资产项下的土地资产核算内容一般有两种情况：
1 、企业（或子公司）在境外取得的拥有永久所有权的土地（这类土地应按实际取得成本入账）；
2 、在 20 世纪 90 年代的全国性国有企业清产核资中，为了显化国有资产和建立基准地价制度，当时财政部曾经发布过《关于国有企业清产核资中土地估价有关财务处理问题的通知》（财工字 [1995]108 号）等相关文件，要求 “对于通过行政划拨方式依法无偿取得的土地，企业应按确认、批复后的价值，经清产核资机构会同同级财政部门批准后，作增加固定资产处理，同时增加国家资本公积金。企业占用的行政划拨土地在估价入帐后，应在固定资产中单独反映，不计提折旧”。
但是，上述情形 2 是特定情况下的特殊处理，并不能推广到一般情形。参照《企业财务通则（ 2006 年修订）》第五十七条规定：“企业进行重组时，对已占用的国有划拨土地应当按照有关规定进行评估，履行相关手续，并区别以下情况处理：（一）继续采取划拨方式的，可以不纳入企业资产管理，但企业应当明确划拨土地使用权权益，并按规定用途使用，设立备查账簿登记。国家另有规定的除外。......”。与之相类似，政府部门将划拨地投入企业，企业也不应将其估价入账并增加本企业的所有者权益，但应纳入表外记录，并按规定用途使用。相应地，也就不存在此类划拨土地如何摊销的问题。
在取得划拨土地时如发生拆迁补偿、青苗补偿等支出的，一般习惯上将其确认为长期待摊费用，或者分摊计入在该划拨土地上建造的房屋建筑物的成本中，按照在该划拨土地上建造的房屋建筑物的折旧年限计提折旧或摊销。

提问人：42800497 时间：2019-02-12 19:39:43
感谢陈老师还请问划拨土地可否按照评估值确认无形资产划拨土地没有期限该如何摊销划拨的土地权属是所有权还是使用权呢

回答人：chenyiwei
除了上述特殊案例以外，不可以将划拨土地估价入账，确认资产和增加权益。